臺灣高等法院刑事裁定
109年度聲字第3660號
聲  請  人  臺灣高等檢察署檢察官
受  刑  人  陳憲銘



上列聲請人因受刑人數罪併罰有二裁判以上，聲請定其應執行之
刑（聲請案號：109年度執聲字第1826號），本院裁定如下：
    主  文
陳憲銘犯如附表所示各罪所處之刑，應執行有期徒刑拾年陸月。
    理  由
一、聲請意旨略以：受刑人陳銘憲因違反毒品危害防制條例等數
    罪，先後經判決確定如附表，應依刑法第53條、第51條第5
    款規定，定其應執行之刑，爰依刑事訴訟法第477條第1項聲
    請裁定等語。
二、按數罪併罰，有二裁判以上者，依刑法第51條之規定，定其
    應執行之刑，刑法第53條定有明文。次按法律上屬於自由裁
    量之事項，有其外部性界限及內部性界限，並非概無拘束。
    依據法律之具體規定，法院應在其範圍選擇為適當之裁判者
    ，為外部性界限；而法院為裁判時，應考量法律之目的，及
    法律秩序之理念所在者，為內部性界限；法院為裁判時，二
    者均不得有所踰越。在數罪併罰，有二裁判以上，定其應執
    行之刑時，固屬於法院自由裁量之事項，然仍應受前揭外部
    性界限及內部性界限之拘束；上開更定之應執行刑，不應比
    前定之應執行刑加計其他裁判所處刑期後為重，否則即與法
    律秩序理念及法律目的之內部界限有違，難認適法（最高法
    院80年台非字第473號判例、93年度台非字第192號判決意旨
    可資參照）。
三、經查：
(一)受刑人所犯如附表所示之毒品危害防制條例等罪，前經臺灣
    新北地方法院及本院分別判處如附表所示之刑，均確定在案
    。其中附表編號1至編號5之罪，經本院以107年度聲字第264
    6號裁定應執行有期徒刑3年；附表編號6至編號9之罪，經臺
    灣新北地方法院以107年度訴字第464號判決判處應執行有期
    徒刑8年，嗣經本院108年度上訴字第2513號、最高法院109
    年度台上字第3538號判決上訴駁回確定；且附表所示各罪均
    為附表編號1裁判確定前所犯，本院亦為最後事實審之法院
    ，有各該刑事判決書及本院被告前案紀錄表在卷可稽。茲檢
    察官聲請定其應執行之刑，本院審核認聲請為適當，應予准
    許，並審酌被告多次犯施用毒品、販賣毒品等犯行，罪名相
    同，刑法第51條第5款原係採限制加重原則，而非累加原則
    之意旨，又附表編號1至5所示之罪曾經裁定應執行有期徒刑
    3年，附表編號6至9所示之罪曾經裁定應執行有期徒刑8年，
    暨附表所示各罪宣告刑總和上限等內、外部性界限，爰依刑
    法第51條第5款規定，就附表所示各罪所處之刑，定其應執
    行之刑如主文所示。
(二)按裁判確定前犯數罪併合處罰之案件，有二以上裁判，應依
    刑法第51條第5款至第7款定應執行之刑，茍經檢察官聲請時
    ，最後事實審法院即應以裁定定其應執行之刑，殊不能因數
    罪中之一部分犯罪之刑業經執行完畢，即謂與刑法第50條規
    定「裁判確定前犯數罪者，併合處罰」之要件不符（最高法
    院104年度台抗字第899號判決要旨參照）；又數罪併罰之數
    刑罰有部分縱已執行完畢，於嗣後與他罪合併定執行刑，乃
    由檢察官換發執行指揮書執行應執行刑時，其前已執行之有
    期徒刑部分，應予扣除而已，非謂此種情形即不符數罪併罰
    要件（最高法院104年度台抗字第907號判決亦同此意旨）。
    本件受刑人所犯附表編號1至2所示之罪雖已執行完畢，有本
    院被告前案紀錄表附卷可稽，惟與附表編號3至9所示之罪合
    於數罪併罰之要件，揆諸前揭說明，仍應就附表編號1至9所
    示之罪所處之刑，合併定應執行刑。
四、據上論斷，依刑事訴訟法第477條第1項，刑法第53條、第51
    條第5款，裁定如主文。
中　　華　　民　　國　　109 　年　　9 　　月　　18　　日
                  刑事第九庭    審判長法　官  潘翠雪
                                      法　官  曾德水
                                      法　官  俞秀美
以上正本證明與原本無異。      
如不服本裁定，應於收受送達後5日內向本院提出抗告狀。
                                      書記官  謝崴瀚
中　　華　　民　　國　　109 　年　　9 　　月　　21　　日
　　　　　　　　　　　　　　　　　　　
附表
編　      號  1 2 3 罪        名  毒品危害防制條例 （施用第一級毒品） 毒品危害防制條例 （施用第一級毒品） 毒品危害防制條例 （持有第二級毒品） 宣   告   刑  有期徒刑10月 有期徒刑1年 有期徒刑9月 犯 罪 日 期  106.02.16 106.03.14 106.03.18 偵查(自訴)機關 年　度　案　號  新北地檢106年度毒偵字第2712、3161號 新北地檢106年度毒偵字第2712、3161號 新北地檢106年度毒偵字第6870號 最　後 事實審 法  院 新北地院 新北地院 新北地院  案  號 106年度審訴字第 1399號 106年度審訴字第 1399號 107年度審訴字第 144號  判決日期 106.10.12 106.10.12 107.02.27 確　定 判　決 法　院 最高法院 最高法院 新北地院  案　號 107年度台上字第 1001號 107年度台上字第 1001號 107年度審訴字第 144號  判    決 確定日期 107.03.22 107.03.22 107.04.09  是否為得易科 罰 金 之 案 件  否 否 否 備        註  新北地檢107年度執字第6271號 107執緝2775 新北地檢107年度執字第6271號 107執緝2775 新北地檢107年度執字第8362號 107執緝2776   編號1-2應執行有期徒刑1年8月  編號3-4應執行有期徒刑1年2月   編號1-5應執行有期徒刑3年   
編　      號  4 5 6 罪        名  毒品危害防制條例 （施用第一級毒品） 毒品危害防制條例 （施用第一級毒品） 毒品危害防制條例 （販賣第二級毒品） 宣   告   刑  有期徒刑9月 有期徒刑10月 有期徒刑3年10月 犯 罪 日 期  106.03.19 106.04.02 105.12.01 偵查(自訴)機關 年　度　案　號  新北地檢106年度毒偵字第6870號 新北地檢106年度偵字第11067號、106年度毒偵字第6701 新北地檢106年度偵字第22486號 最　後 事實審 法  院 新北地院 臺灣高院 臺灣高院  案  號 107年度審訴字第 144號 107年度上訴字第 609號 108年度上訴字第 2513號  判決日期 107.02.27 107.04.17 108.09.17 確　定 判　決 法　院 新北地院 臺灣高院 最高法院  案　號 107年度審訴字第 144號 107年度上訴字第 609號 108年度台上字第 3538號  判    決 確定日期 107.04.09 107.05.22 109.08.12  是否為得易科 罰 金 之 案 件  否 否 否 備        註  新北地檢107年度執字第8362號 107執緝2776 新北地檢107年度執字第9138號 107執緝2777 新北地檢109年度執字第11399號    編號3-4應執行有期徒刑1年2月  編號6-9應執行有期徒刑8年   編號1-5應執行有期徒刑3年   
編　      號  7 8 9 罪        名  毒品危害防制條例 （販賣第二級毒品） 毒品危害防制條例 （販賣第二級毒品） 毒品危害防制條例 （販賣第二級毒品） 宣   告   刑  有期徒刑3年10月 有期徒刑3年8月 有期徒刑3年8月 犯 罪 日 期  105.12.03 105.12.06 106.01.27 偵查(自訴)機關 年　度　案　號  新北地檢106年度偵字第22486號 新北地檢106年度偵字第22486號 新北地檢106年度偵字第22486號 最　後 事實審 法  院 臺灣高院 臺灣高院 臺灣高院  案  號 108年度上訴字第 2513號 108年度上訴字第 2513號 108年度上訴字第 2513號  判決日期 108.09.17 108.09.17 108.09.17 確　定 判　決 法　院 最高法院 最高法院 最高法院  案　號 108年度台上字第 3538號 108年度台上字第 3538號 108年度台上字第 3538號  判    決 確定日期 109.08.12 109.08.12 109.08.12  是否為得易科 罰 金 之 案 件  否 否 否 備        註  新北地檢109年度執字第11399號  新北地檢109年度執字第11399號  新北地檢109年度執字第11399號     編號6-9應執行有期徒刑8年